---
title: "test"
author: "Hyeonho Lee"
date: "2018년 9월 9일"
output: html_document
---



#Question 3
강의 홈에 제공된 'data3.xlsx'에 대하여 다른 변수들을 이용하여 'ideo_self'를 예측하는 모형을 구축 하고자 한다. 본인이 찾은 최적의 예측모형을 서술하고 10-fold cross-validation을 이용한 시험오차(testing error)에 대해 혼동행렬(confusion matrix)을 계산하여라
```{r}
dat = read.csv('data3.csv')
dat = dat[,-c(1,3)]
for (i in c(1,3:17))
{
  dat[,i] = as.factor(dat[,i])
}
```
변수의 성격에 맞게 str을 변환하였다.

```{r}
aggr(dat[,7:16], prop=FALSE, numbers=TRUE)
```
결측치의 개수와 결측치의 패턴을 보기 위해 위의 함수를 사용하였다. 패턴은 없다고 판단하였다. 결측치를 모두 채운 후 ideo_self를 예측하는 모델링을 할 것이기 때문에, 결측치가 가장 적은 K13부터 가장많은 K10순서대로 값을 채울 것을 결정하였다.


```{r results=F}
miceresult <- mice(dat, seed = 123, m = 5)

a=complete(miceresult, 1)
b=complete(miceresult, 2)
c=complete(miceresult, 3)
d=complete(miceresult, 4)
e=complete(miceresult, 5)
dat_t=complete(miceresult, 5)


for (j in 7:(ncol(a)-1))
{
  dat_t[,j] <- unfactor(dat_t[,j])
  for (i in 1:nrow(a))
  {
    dat_t[i,j] = round(mean(unfactor(a[i,j]),unfactor(b[i,j]),unfactor(c[i,j]),
                            unfactor(d[i,j]),unfactor(e[i,j])))
  }
  dat_t[,j] <- as.factor(dat_t[,j])
}

completedData <- dat_t
```
결측치의 값을 처리하기 위해 2가지 방법을 사용하였는데, 그 중 첫번째이다. mice패키지를 사용하여 결측값을 채웠다.


```{r}
miceresult$method
```
각각의 변수에 대해 어떤 함수를 사용하여 결측치를 채웠는 지 확인 할 수 있다.


```{r}
Fold_index <- createFolds(1:nrow(completedData), k = 10)

result = c()
result_acc = c()
result_flex = c()
for(k in 1:10){
  Train <- completedData[-Fold_index[[k]],]
  Test <- completedData[Fold_index[[k]],]

  out <- randomForest(ideo_self~., data = Train)
  pred <- predict(out, Test)

  result[[k]] = table(pred, Test$ideo_self)
  
  result_acc[[k]] = sum(diag(result[[k]]))/sum(result[[k]])
  
  pred_flex <- matrix(result[[k]], 11, 11)
  acc = rep(0, 11)
  
  for(i in 1:ncol(pred_flex))
  {
    if(i == 1)
    {
      acc[i] <- pred_flex[i,i] + pred_flex[i, i+1]
    }
    else if(i == 11)
    {
      acc[i] <- pred_flex[i,i] + pred_flex[i, i-1]
    }
    else
    {
      acc[i] <- pred_flex[i,i] + pred_flex[i, i-1] + pred_flex[i, i+1]
    }
  }
  result_flex[[k]] = sum(acc)/sum(pred_flex)
}

mean(result_acc)
mean(result_flex)
```
10-fold결과의 평균값
10-fold결과의 좀더 여유있게 정확도를 보면(예측값의 +-1정도의 여유치) 좀 더 높게 나오는 것을 알 수 있다.


```{r include=F}
rm(list = ls())
dat = read.csv('data3.csv')
dat = dat[,-c(1,3)]
for (i in c(1,3,4,5,6,17))
{
  dat[,i] = as.factor(dat[,i])
}
```

```{r}
dat_k13 = dat[,c(1:6,15,length(dat))]
model = randomForest(as.factor(k13)~., data = na.omit(dat_k13))
pred = predict(model, newdata = dat_k13[is.na(dat_k13$k13),], type = 'response')
dat[is.na(dat$k13),]['k13'] = as.integer(as.character(pred))
dat$k13 = as.factor(dat$k13)

dat_k12 = dat[,c(1:6,14,15,length(dat))]
model = randomForest(as.factor(k12)~., data = na.omit(dat_k12))
pred = predict(model, newdata = dat_k12[is.na(dat_k12$k12),], type = 'response')
dat[is.na(dat$k12),]['k12'] = as.integer(as.character(pred))
dat$k12 = as.factor(dat$k12)

dat_k14 = dat[,c(1:6,14:length(dat))]
model = randomForest(as.factor(k14)~., data = na.omit(dat_k14))
pred = predict(model, newdata = dat_k14[is.na(dat_k14$k14),], type = 'response')
dat[is.na(dat$k14),]['k14'] = as.integer(as.character(pred))
dat$k14 = as.factor(dat$k14)

dat_k8 = dat[,c(1:6,12,14:length(dat))]
model = randomForest(as.factor(k8)~., data = na.omit(dat_k8))
pred = predict(model, newdata = dat_k8[is.na(dat_k8$k8),], type = 'response')
dat[is.na(dat$k8),]['k8'] = as.integer(as.character(pred))
dat$k8 = as.factor(dat$k8)

dat_k6 = dat[,c(1:6,10,12,14:length(dat))]
model = randomForest(as.factor(k6)~., data = na.omit(dat_k6))
pred = predict(model, newdata = dat_k6[is.na(dat_k6$k6),], type = 'response')
dat[is.na(dat$k6),]['k6'] = as.integer(as.character(pred))
dat$k6 = as.factor(dat$k6)

dat_k3 = dat[,c(1:6,8,10,12,14:length(dat))]
model = randomForest(as.factor(k3)~., data = na.omit(dat_k3))
pred = predict(model, newdata = dat_k3[is.na(dat_k3$k3),], type = 'response')
dat[is.na(dat$k3),]['k3'] = as.integer(as.character(pred))
dat$k3 = as.factor(dat$k3)

dat_k4 = dat[,c(1:6,8:10,12,14:length(dat))]
model = randomForest(as.factor(k4)~., data = na.omit(dat_k4))
pred = predict(model, newdata = dat_k4[is.na(dat_k4$k4),], type = 'response')
dat[is.na(dat$k4),]['k4'] = as.integer(as.character(pred))
dat$k4 = as.factor(dat$k4)

dat_k2 = dat[,c(1:10,12,14:length(dat))]
model = randomForest(as.factor(k2)~., data = na.omit(dat_k2))
pred = predict(model, newdata = dat_k2[is.na(dat_k2$k2),], type = 'response')
dat[is.na(dat$k2),]['k2'] = as.integer(as.character(pred))
dat$k2 = as.factor(dat$k2)
dat_k7 = dat[,c(1:12,14:length(dat))]

model = randomForest(as.factor(k7)~., data = na.omit(dat_k7))
pred = predict(model, newdata = dat_k7[is.na(dat_k7$k7),], type = 'response')
dat[is.na(dat$k7),]['k7'] = as.integer(as.character(pred))
dat$k7 = as.factor(dat$k7)
dat_k10 = dat[,c(1:length(dat))]

model = randomForest(as.factor(k10)~., data = na.omit(dat_k10))
pred = predict(model, newdata = dat_k10[is.na(dat_k10$k10),], type = 'response')
dat[is.na(dat$k10),]['k10'] = as.integer(as.character(pred))
dat$k10 = as.factor(dat$k10)
```
각각의 결측치를 가장적은 k13부터 가장많은 k10을 randomforest를 사용하여 값을 할당한다.

```{r}
Fold_index <- createFolds(1:nrow(dat), k = 10)
Train <- dat[-Fold_index[[1]],]
Test <- dat[Fold_index[[1]],]
  
out <- nnet::multinom(ideo_self~., data = Train[,c(7:17)])
pred <- predict(out, Test) 


  


pred_flex <- matrix(table(pred, Test$ideo_self), 11, 11)
acc = rep(0, 11)
  
for(i in 1:ncol(pred_flex))
{
  if(i == 1)
  {
    acc[i] <- pred_flex[i,i] + pred_flex[i, i+1]
  }
  else if(i == 11)
  {
    acc[i] <- pred_flex[i,i] + pred_flex[i, i-1]
  }
  else
  {
    acc[i] <- pred_flex[i,i] + pred_flex[i, i-1] + pred_flex[i, i+1]
  }
  result_flex[[i]] = sum(acc)/sum(pred_flex)
}

sum(diag(table(pred, Test$ideo_self)))/sum(table(pred, Test$ideo_self))
sum(acc)/sum(pred_flex)

```


```{r}

set.seed(1000)
Fold_index <- createFolds(1:nrow(dat), k = 10)

result = c()
result_acc = c()
result_flex = c()
for(k in 1:10){
  Train <- dat[-Fold_index[[k]],]
  Test <- dat[Fold_index[[k]],]

  out <- randomForest::randomForest(ideo_self~., data = Train[,c(4:17)])
  pred <- predict(out, Test)

  result[[k]] = table(pred, Test$ideo_self)
  
  result_acc[[k]] = sum(diag(result[[k]]))/sum(result[[k]])
  
  pred_flex <- matrix(result[[k]], 11, 11)
  
  acc = rep(0, 11)
  
  for(i in 1:ncol(pred_flex))
  {
    if(i == 1)
    {
      acc[i] <- pred_flex[i,i] + pred_flex[i, i+1]
    }
    else if(i == 11)
    {
      acc[i] <- pred_flex[i,i] + pred_flex[i, i-1]
    }
    else
    {
      acc[i] <- pred_flex[i,i] + pred_flex[i, i-1] + pred_flex[i, i+1]
    }
  }
  result_flex[[k]] = sum(acc)/sum(pred_flex)
}

mean(result_acc)
mean(result_flex)
```
10-fold결과의 평균값
10-fold결과의 좀더 여유있게 정확도를 보면(예측값의 +-1정도의 여유치) 좀 더 높게 나오는 것을 알 수 있다.


결과론적으로 mice함수를 사용한 결과보다, 직접적인 모델을 만들어서 결측치를 채운결과가 정확도가 더 높음을 알 수 있다.


```{r include=F}
for (i in 1000:1010)
{
  set.seed(i)
  rm(list = ls())
  dat = read.csv('data3.csv')
  dat = dat[,-c(1,3)]
  for (i in c(1,3,4,5,6,17))
  {
    dat[,i] = as.factor(dat[,i])
  }
  dat_k13 = dat[,c(1:6,15,length(dat))]
  model = randomForest(as.factor(k13)~., data = na.omit(dat_k13))
  pred = predict(model, newdata = dat_k13[is.na(dat_k13$k13),], type = 'response')
  dat[is.na(dat$k13),]['k13'] = as.integer(as.character(pred))
  dat$k13 = as.factor(dat$k13)
  
  dat_k12 = dat[,c(1:6,14,15,length(dat))]
  model = randomForest(as.factor(k12)~., data = na.omit(dat_k12))
  pred = predict(model, newdata = dat_k12[is.na(dat_k12$k12),], type = 'response')
  dat[is.na(dat$k12),]['k12'] = as.integer(as.character(pred))
  dat$k12 = as.factor(dat$k12)
  
  dat_k14 = dat[,c(1:6,14:length(dat))]
  model = randomForest(as.factor(k14)~., data = na.omit(dat_k14))
  pred = predict(model, newdata = dat_k14[is.na(dat_k14$k14),], type = 'response')
  dat[is.na(dat$k14),]['k14'] = as.integer(as.character(pred))
  dat$k14 = as.factor(dat$k14)
  
  dat_k8 = dat[,c(1:6,12,14:length(dat))]
  model = randomForest(as.factor(k8)~., data = na.omit(dat_k8))
  pred = predict(model, newdata = dat_k8[is.na(dat_k8$k8),], type = 'response')
  dat[is.na(dat$k8),]['k8'] = as.integer(as.character(pred))
  dat$k8 = as.factor(dat$k8)
  
  dat_k6 = dat[,c(1:6,10,12,14:length(dat))]
  model = randomForest(as.factor(k6)~., data = na.omit(dat_k6))
  pred = predict(model, newdata = dat_k6[is.na(dat_k6$k6),], type = 'response')
  dat[is.na(dat$k6),]['k6'] = as.integer(as.character(pred))
  dat$k6 = as.factor(dat$k6)
  
  dat_k3 = dat[,c(1:6,8,10,12,14:length(dat))]
  model = randomForest(as.factor(k3)~., data = na.omit(dat_k3))
  pred = predict(model, newdata = dat_k3[is.na(dat_k3$k3),], type = 'response')
  dat[is.na(dat$k3),]['k3'] = as.integer(as.character(pred))
  dat$k3 = as.factor(dat$k3)
  
  dat_k4 = dat[,c(1:6,8:10,12,14:length(dat))]
  model = randomForest(as.factor(k4)~., data = na.omit(dat_k4))
  pred = predict(model, newdata = dat_k4[is.na(dat_k4$k4),], type = 'response')
  dat[is.na(dat$k4),]['k4'] = as.integer(as.character(pred))
  dat$k4 = as.factor(dat$k4)
  
  dat_k2 = dat[,c(1:10,12,14:length(dat))]
  model = randomForest(as.factor(k2)~., data = na.omit(dat_k2))
  pred = predict(model, newdata = dat_k2[is.na(dat_k2$k2),], type = 'response')
  dat[is.na(dat$k2),]['k2'] = as.integer(as.character(pred))
  dat$k2 = as.factor(dat$k2)
  dat_k7 = dat[,c(1:12,14:length(dat))]
  
  model = randomForest(as.factor(k7)~., data = na.omit(dat_k7))
  pred = predict(model, newdata = dat_k7[is.na(dat_k7$k7),], type = 'response')
  dat[is.na(dat$k7),]['k7'] = as.integer(as.character(pred))
  dat$k7 = as.factor(dat$k7)
  dat_k10 = dat[,c(1:length(dat))]
  
  model = randomForest(as.factor(k10)~., data = na.omit(dat_k10))
  pred = predict(model, newdata = dat_k10[is.na(dat_k10$k10),], type = 'response')
  dat[is.na(dat$k10),]['k10'] = as.integer(as.character(pred))
  dat$k10 = as.factor(dat$k10)
  Fold_index <- createFolds(1:nrow(dat), k = 10)
  
  result = c()
  result_acc = c()
  result_flex = c()
  for(k in 1:10){
    Train <- dat[-Fold_index[[k]],]
    Test <- dat[Fold_index[[k]],]
  
    out <- randomForest(ideo_self~., data = Train)
    pred <- predict(out, Test)
  
    result[[k]] = table(pred, Test$ideo_self)
    
    result_acc[[k]] = sum(diag(result[[k]]))/sum(result[[k]])
    
    pred_flex <- matrix(result[[k]], 11, 11)
    
    acc = rep(0, 11)
    
    for(i in 1:ncol(pred_flex))
    {
      if(i == 1)
      {
        acc[i] <- pred_flex[i,i] + pred_flex[i, i+1]
      }
      else if(i == 11)
      {
        acc[i] <- pred_flex[i,i] + pred_flex[i, i-1]
      }
      else
      {
        acc[i] <- pred_flex[i,i] + pred_flex[i, i-1] + pred_flex[i, i+1]
      }
    }
    result_flex[[k]] = sum(acc)/sum(pred_flex)
  }
  
  mean(result_acc)
  mean(result_flex)
}
```

